sl-SI: Vrsta vrat: Tečaji; Drsna; Drugo
nl: Deurtype: Scharnierend; Schuivend; Andere
fr: Type de porte: Rabattable; Coulissant; Autre
sk-SK: Typ dverí: Závesný; Posuvný; Iné
fi: Ovityyppi: Saranoitu; Liukuva; Muu
it: Tipo di porta: Con cardini; Scorrevole; Altro
lt-LT: Durų tipas: Varstomos; Slankiojančios; Kita
nb: Dørtype: Hengslet; Glidende; Annet
pt-BR: Tipo de porta: Com dobradiça; Deslizante; Outro
vi: Loại cửa: Có bản lề; Trượt; Khác
bg-BG: Тип врата: С панти; Плъзгаща се; Други
tr: Kapı Tipi: Menteşeli; Sürgülü; Diğer
pt-PT: Tipo de porta: Articulada; Deslizante; Outro
ro-RO: Tip ușă: Cu balamale; Glisantă; Altele
hu: Ajtó típusa: Zsanéros; Toló; Egyéb
pl: Typ drzwi: Drzwi na zawiasach; Drzwi przesuwne; Inne
zh-TW: 門型: 鉸接式; 滑動式; 其他
el: Τύπος πόρτας: Γιγγλυμωτή; Συρόμενη; Άλλο
da: Dørtype: Hængslet; Skyder; Andet
ru: Тип дверей: Навесные; Раздвижные; Другой
ko: 문 유형: 힌지형; 슬라이딩; 기타
cs: Typ dveří: Otevírací; Zásuvné; Jiné
de: Türtyp: Klappbar; Schiebetür; Sonstiges
sv: Dörrtyp: Gångjärn; Glidande; Övrigt
th: ประเภทประตู: แบบบานพับ; แบบเลื่อน; อื่นๆ
en: Door type: Hinged; Sliding; Other
hr-HR: Vrsta vrata: Sa šarkama; Klizna; Ostalo
ja: ドアの種類: ヒンジ付き; スライド式; その他
es: Tipo de puerta: Con bisagras; Corredera; Otros
zh-CN: 门类型: 铰接式; 单移门; 其他